臺灣桃園地方法院刑事判決
111年度訴字第309號
公  訴  人  臺灣桃園地方檢察署檢察官
被      告  陳奇  



上列被告因違反藥事法案件，經檢察官聲請以簡易判決處刑（11
0年度偵字第23456號），本院認不得以簡易判決處刑（110年度
桃簡字第1374號），改依通常程序審理，判決如下：
    主  文
本件免訴。
    理　由
一、公訴意旨略以：被告陳奇明知含有尼古丁（Nicotine）成分
    之電子煙彈，為藥事法所規範之藥品，應先向中央衛生主管
    機關申請核准，始可輸入，如未經核准擅自輸入，即屬藥事
    法第22條所稱禁藥，且明知輸入產品因含前揭成分，須經中
    央衛生主管機關查驗登記，核准發給藥品許可證，始得販賣
    ，竟未向衛生福利部申請核准，基於輸入禁藥及販賣禁藥之
    犯意，先於民國109年7月間，透過微信向大陸地區真實身分
    不詳之賣家，以每盒新臺幣（下同）380元之價格，購買含
    尼古丁成分之電子煙彈共100盒後，委由不知情之福隆航空
    貨運承攬有限公司向財政部關務署臺北關（下稱臺北關）申
    報進口快遞貨物2件（主提單號碼：000-00000000、分提單
    號碼：7Z000000000、7Z000000000）而輸入，欲在其經營之
    蝦皮賣場以每盒420元至450元不等之價格販賣牟利。嗣經臺
    北關人員於109年7月27日開箱查驗，扣得電子煙彈共100盒
    ，送衛生福利部食品藥物管理署檢驗後檢出尼古丁成分，始
    悉上情而販賣未遂，因認被告涉犯藥事法第82條第1項輸入
    禁藥、同法第83條第4項販賣禁藥未遂罪嫌。
二、按案件曾經判決確定者，應諭知免訴之判決，刑事訴訟法第
    302條第1款定有明文，復依同法第307條之規定，免訴之判
    決得不經言詞辯論為之。而法律上一罪之案件，無論其為實
    質上一罪（接續犯、繼續犯、集合犯、結合犯、吸收犯、加
    重結果犯）或裁判上一罪（想像競合犯及刑法修正前之牽連
    犯、連續犯），在訴訟上均屬單一性案件，其刑罰權既僅一
    個，自不能分割為數個訴訟客體；而單一案件之一部犯罪事
    實曾經有罪判決確定者，其既判力及於全部，其餘犯罪事實
    不受雙重追訴處罰（即一事不再理），否則應受免訴之判決
    ，最高法院103年度台上字第4415號刑事判決可資參照。
三、經查
　㈠被告前因違反藥事法案件，經本院於111年1月22日以110年度
    審簡字第879號（下稱前案）判處有期徒刑3月，緩刑2年，
    並於同年3月2日判決確定，此有前案判決書及送達證書影本
    在卷可參（見本院桃簡字卷第45至64頁、第93至97頁），且
    經本院調閱前案卷宗查閱無誤。
　㈡前案之犯罪事實為「黃紹華與陳奇均明知含有尼古丁（Nicot
    ine）成分之電子煙彈，為藥事法所規範之藥品，應先向中
    央衛生主管機關申請核准，始可輸入，如未經核准擅自輸入
    ，即屬藥事法第22條所稱禁藥，且明知輸入產品因含前揭成
    分，須經中央衛生主管機關查驗登記，核准發給藥品許可證
    ，始得販賣，竟未向衛生福利部申請核准，基於輸入禁藥及
    販賣禁藥之犯意聯絡，自民國108年3月起至109年12月1日止
    ，在臺北市○○區○○路00號店內，透過手機或電腦設備連結網
    際網路方式，向大陸地區真實姓名年籍不詳、微信帳號『zer
    o』之賣家，以每盒380元至400元不等之價格，購入電子煙彈
    ，再由賣家委請不知情之國際快遞公司，將電子煙彈自大陸
    地區輸入臺灣後，由黃紹華、陳奇前往收貨。黃紹華、陳奇
    並自108年7月1日起至109年12月1日止，在上址店面，推由
    黃紹華在蝦皮購物網站，以『bape666』帳號開設賣場，以每
    盒420元至450元不等之價格，將前揭含有尼古丁成分之電子
    煙彈販售與不特定買家。嗣經臺北關人員，於109年7月20日
    、同年8月18日，檢視進口快遞貨物有疑，經開箱查驗後，
    分別發現RELAX悅刻霧化菸彈60盒、電子霧化煙彈50盒，經
    送衛生福利部食品藥物管理署檢驗，檢出含有尼古丁成分，
    並經警於109年12月1日，持臺灣桃園地方法院核發之搜索票
    至臺北市○○區○○路00號搜索而查獲，並扣得如附表所示之物
    品。」等情，有前案判決及起訴書在卷為憑（見本院桃簡字
    卷第45至64頁）。
　㈢被告前案被訴之犯罪時間係「108年7月1日起至109年12月1日
    止」，其犯罪時間已函蓋本案之犯罪時間「109年7月間」；
    又本案禁藥輸入時間為「109年7月27日」，亦界於前案禁藥
    輸入時間（109年7月20日、同年8月18日）之間。而前案認
    定被告多次輸入、販賣禁藥之犯行係基於概括之犯意，在密
    切接近之一定時、地持續實行之複次行為具有反覆性及延續
    性，應認為包括一罪之集合犯而僅成立一罪，復佐以被告於
    本院訊問時稱本案進口之電子煙彈與前案係同一張訂單訂購
    ，但不同時間到貨等語（見本院桃簡字卷第41頁），足認本
    案之行為僅係前案具重複性質中之多數行為之一部。是以，
    被告被訴本案與前案既屬法律上一罪，依前規定及說明，自
    應為該案確定判決既判力所及，爰不經言詞辯論，逕為諭知
    免訴之判決。
據上論斷，應依刑事訴訟法第451條之1第4項但書、第302條第1
款、第307條，判決如主文。
本案經檢察官陳師敏聲請以簡易判決處刑。
中　　華　　民　　國　　111 　年　　4 　　月　　14　　日

                  刑事第一庭　審判長法　官　鄭吉雄

                                    法  官  曾雨明

                                    法  官  楊奕泠
以上正本證明與原本無異。
如不服本判決應於收受判決後20日內向本院提出上訴書狀，並應
敘述具體理由。其未敘述上訴理由者，應於上訴期間屆滿後20日
內向本院補提理由書(均須按他造當事人之人數附繕本)「切勿逕
送上級法院」。 
　　　　　　　　　　　　　　　      書記官　鄭哲霖
中　　華　　民　　國　　111 　年　　4 　　月　　14　　日